臺灣桃園地方法院刑事判決                          九十年度易字第二三五五號
    公  訴  人  臺灣桃園地方法院檢察署檢察官
    被      告  乙○○
右列被告因恐嚇取財等案件，經檢察官提起公訴（九十年度偵字第一三０二七號），
本院判決如左：
    主  文
乙○○連續以加害生命之事，恐嚇他人致生危害於安全，處有期徒刑肆月，如易科罰
金以參佰元折算壹日；又意圖為自己不法之所有，以恐嚇使人將本人之物交付，處有
期徒刑陸月，如易科罰金以參佰元折算壹日。應執行有期徒刑玖月，如易科罰金以參
佰元折算壹日。
    事  實
一、乙○○與甲○○原係男女朋友，自民國九十年四月間起，在桃園縣龍潭鄉○○路
    龍潭國中附近賃屋共居，旋於同年五月中旬，甲○○因故欲與之分手，乙○○心
    生不滿，竟基於恐嚇之概括犯意，自九十年五月中旬起至同年七月十四日止，在
    上開租屋處，連續以「若甲○○要與之分手的話，要找朋友拿槍殺害甲○○女兒
    及媽媽，要讓其後悔一輩子」等加害生命之事，恐嚇甲○○，使之心生畏怖，遲
    遲不敢與之分手，足致危害於其安全。又乙○○另意圖為自己不法之所有，於同
    年七月十二日晚上十二時許，至桃園縣大溪鎮南興里八鄰西尾十六之七號處，藉
    故甲○○欠他人錢為由，向甲○○之母宋秀美索取新台幣（下同）二千元，並以
    「若不給我錢，等我找到甲○○，我會打甲○○，甲○○到時候怎麼樣的話，我
    也不知道。」等語恐嚇宋秀美，致其心生畏懼而交付二千元予乙○○。
二、案經甲○○訴請台灣桃園地方法院檢察署檢察官偵查起訴。
    理  由
一、訊據被告乙○○固坦承於右揭時、地恐嚇甲○○，並向宋秀美索取二千元，惟矢
    口否認有恐嚇危害安全及恐嚇取財之犯行，辯稱：伊當時是與甲○○吵架才隨口
    說出對她不利的話，但伊並沒有真心要恐嚇她。伊是於七月十三日白天至宋秀美
    公司向宋秀美借二千元，是她自己同意借的，雖伊嗣後沒有還錢，但伊也沒有恐
    嚇她云云，惟查右揭事實業據告訴人甲○○於偵查及本院審理中指訴綦詳，並據
    被害人宋秀美陳稱被害情節屬實，且被告已承認確有對告訴人甲○○為前開言語
    ，即便其係於二人爭吵之情形下脫口而出，然被告猶屢次為之，確會致告訴人甲
    ○○相信會對其不利而心生畏懼。又被告與被害人宋秀美非親非故，如被告僅係
    向被害人宋秀美借錢，既非急需，則其於深夜十二點至被害人宋秀美住處借款顯
    已與常情有違，況告訴人甲○○既欲與被告分手，被害人宋秀美實無答應借錢予
    被告之必要，應認被告確有為恐嚇之言語才致被害人宋秀美因畏懼而不得不交付
    被告所要求之金錢，故被告之前開辯詞，僅係畏罪卸責之詞，實無足採。本件事
    証已臻明確，被告犯行洵堪認定，應予依法論科。
二、核被告之所為，係犯刑法第三百零五條之恐嚇危害安全罪、第三百四十六條第一
    項之恐嚇取財罪。被告先後多次恐嚇危害安全之犯行，時間緊接，犯罪構成要件
    相同，顯係基於概括犯意反覆為之，為連續犯，應論以一罪，並加重其刑。被告
    所犯前開二罪，犯意各別，行為互殊，應分論併罰。爰審酌被告僅因告訴人甲○
    ○欲與其分手，即施以恐嚇之手段，甚進而向甲○○之母宋秀美恐嚇取財，其犯
    罪之動機、目的、所生危害及犯罪後猶飾卸其詞，毫無悛悔之意等一切情狀，分
    別量處如主文所示之刑，及諭知易科罰金之折算標準，並定其應執行之刑及諭知
    易科罰金之折算標準，以資懲儆。
據上論斷，應依刑事訴訟法第二百九十九條第一項前段，刑法第五十六條、第三百零
五條、第三百四十六條第一項、第五十一條第五款、第四十一條第一項前段，罰金罰
鍰提高標準條例第一條前段、第二條，判決如主文。
本案經檢察官黃智勇到庭執行職務。
中      華      民      國    九十一    年      五      月    二十一    日
                              臺灣桃園地方法院刑事第二庭
                                  法  官    林  恆  吉
右正本證明與原本無異。
如不服本判決，應於判決送達後十日內向本院提出上訴狀( 應附繕本 )，上訴於臺灣
高等法院。
                                  書記官    邱  仲  騏
中      華      民      國    九十一    年      五      月    二十七    日
附錄論罪科刑法條
刑法第三百零五條、第三百四十六條第一項
刑法第三百零五條
以加害生命、身體、自由、名譽、財產之事恐嚇他人，致生危害於安全者，處二年以
下有期徒刑、拘役或三百元以下罰金。
刑法第三百四十六條第一項
意圖為自己或第三人不法之所有，以恐嚇使人將本人或第三人之物交付者，處六月以
上五年以下有期徒刑，得併科一千元以下罰金。
